# 关于递延所得税资产

提问人：qd6zf 时间：2013-05-11 14:02:31
相关政策下，对无形资产加计扣除会导致无形资产的账面价值与计税基础产生差异，但会计上又不对该类差异确认递延所得税资产，假如因无形资产加计扣除为企业节省的所得税额是 80 万，那这 80 万在会计上是怎么反映的呢？求指点，先谢谢了

回答人：chenyiwei
在计算当期的所得税费用和应交所得税时，各直接减少 80 万元即可。

提问人：aaa9981 时间：2013-12-26 11:00:44
某企业亏损 1000 万，但由于时间性差异 2000 万，导致应交的所得税是 250 万，凭证这么做吗 借：递延所得税资产 500 所得税费用 -250 贷：应交税费-所得税 250

回答人：chenyiwei
借：所得税费用——当期所得税费用 250 万 贷：应交税费 250 万
借：递延所得税资产（假设未来可产生足够多的应纳税所得额） 500 万 贷：所得税费用——递延所得税费用 500 万